【裁判字號】    98,竹簡聲,88
【裁判日期】    980804
【裁判案由】    停止強制執行
【裁判全文】
臺灣新竹地方法院民事裁定            98年度竹簡聲字第88號
聲  請  人  丙○○
聲  請  人  乙○○
相  對  人  甲○○○○○○
上列當事人間聲請停止執行事件，本院裁定如下：
    主  文
聲請人供擔保新臺幣貳佰零玖萬元或提供第三人鍾玉鳳（身分證
字號：Ｚ000000000）及第三人鍾玉玲（身分證字號：Ｚ000000000
）出具之保證書後，本院97年度執字第29691 號強制執行事件之
強制執行程序，於本院98年度竹簡字53號事件判決確定或撤回終
結前，應暫予停止執行。
    理  由
一、按「發票人主張本票係偽造、變造者，於前條裁定送達後二
    十日內，得對執票人向為裁定之法院提起確認之訴。發票人
    證明已依前項規定提起訴訟時，執行法院應停止強制執行。
    但得依執票人聲請，許其提供相當擔保，繼續強制執行，亦
    得依發票人聲請，許其提供相當擔保，停止強制執行。發票
    人主張本票債權不存在而提起確認之訴不合於第1 項之規定
    者，法院依發票人聲請，得許其提供相當並確實之擔保，停
    止強制執行。」，非訟事件法第195 條第1 、2 、3 項分別
    定有明文。又民事訴訟法第102條規定：「供擔保應提存現
    金或法院認為相當之有價證券。但當事人別有約定者，不在
    此限。前項擔保，得由保險人或經營保證業務之銀行出具保
    證書代之。應供擔保之原告，不能依前二項規定供擔保者，
    法院得許由該管區域內有資產之人具保證書代之。」、民事
    訴訟法第106 條規定：「第102 條第1 項、第2 項及第103
    條至前條之規定，於其他依法令供訴訟上之擔保者準用之；
    其應就起訴供擔保者，並準用第98條、第99條第1 項、第
    100 條及第101 條之規定。」
二、本件聲請人以相對人執以聲請本院強制執行之本票裁定之本
    票仍係偽造、變造，嗣經聲請人向本院提之確認本票債權不
    存在之訴為理由，聲請裁定停止本院97年度執字第29691 號
    強制執行事件之強制執行程序。
三、本院調取該本院民事執行卷宗及98年度竹簡字第53號確認本
    票債權不存在之訴卷宗審究後，認為聲請人之聲請合於首開
    法條之規定為有理由，應予准許，爰依非訟事件法第195 條
    第3 項規定許其提供如主文所示之擔保後，於本案訴訟確定
    或撤回終結前，停止強制執行程序，並審酌相對人上開執行
    名義聲請執行之債權額，及其因未能即時依強制執行程序受
    償之損害額，暨聲請人所提起之確認本票債權不存在之訴案
    情之繁簡程度並審理之訴訟期間等情，酌定聲請人供擔保金
    額如主文所示；嗣聲請人具狀稱因其無資力提供現金或等值
    同期存單以為擔保，並覓得轄區內有資產之人即第三人鍾玉
    鳳、鍾玉玲同意出具保證書以供本件之擔保，業據其提出保
    證書三件、同意書二件、印鑑證明二件、土地登記簿謄本二
    件等為證，揆諸首開法條規定，尚無不合，爰裁定如主文所
    示。
中    華    民    國    98    年    8     月    4     日
                  民事第一庭    法  官  陳順珍
以上正本係照原本作成。
如對本裁定抗告，須於裁定送達後10日內向本院提出抗告狀。
中    華    民    國    98    年    8     月    4     日
                                書記官  陳筱筑


司法院資訊處製作；財團法人民間司法改革基金會備份。
